# 与非合并范围内关联方开展的融资租赁业务如何披露

提问人：jackiechen8623 时间：2017-03-16 23:39:04
背景： 1 、被审计单位甲公司为融资租赁公司； 2 、甲公司向非合并范围内关联方乙公司开展了一项融资租赁业务； 3 、此业务涉及采购的固定资产价值 100 万元； 4 、甲公司当期确认未确认融资收益产生收入 10 万元，乙公司未确认融资租赁产生利息支出 10 万元；
问题： 对于此项业务，甲公司在披露非合并范围内关联方时应按何方式进行披露，只披露收入还是同时披露固定资产相关金额 100 万元？

回答人：chenyiwei
一方面应披露以租赁方式向乙公司提供融资的金额（本金）的本期发生额和期末余额；另一方面要披露本期利息收入金额。